【裁判字號】    97,消債更,1532
【裁判日期】    980604
【裁判案由】    更生事件
【裁判全文】
臺灣臺南地方法院民事裁定          97年度消債更字第1532號
債務人  甲○○
代理人  蔡信泰律師
上當事人聲請消費者債務清理事件，本院裁定如下：
    主    文
債務人甲○○自民國98年6月4日下午4時起開始更生程序。
    理    由
一、按債務人不能清償債務或有不能清償之虞，且無擔保或無優
    先權之債務總額未逾 新臺幣（下同）1,200萬元者，於法院
    裁定開始清算程序或宣告破產前，得向法院聲請更生。法院
    開始更生程序之裁定，應載明其年、月、日、時，並即時發
    生效力，消費者債務清理條例第3條、第42條第1項、第45條
    第1項定有明文。
二、本件債務人主張：債務人現每月收入約15,000元，負債總額
    為2,493,756元，皆為無擔保 或無優先權之債務。債務人名
    下財產僅有汽車一輛，負債顯然超過資產甚多，已達不能清
    償債務或有不能清償之虞之程度。債務人雖曾依照中華民國
    銀行公會會員辦理消費金融案件無擔保債務協商機制與各債
    權銀行成立協商，約定自民國95年8月起，分240期，按月於
    每月10日支付16,876元，至全部清償為止。然債務人每月收
    入扣除必要之出後，已無法清償債務，因此有不可歸責事由
    。債務人僅係一般消費者，未曾從事營業，復未經法院裁定
    開始清算程序或宣告破產，爰向本院聲請更生等語。
三、債務人主張債務人現每月收入約15,000元，負債總額為2,49
    3,756元， 皆為無擔保或無優先權之債務。債務人名下財產
    僅有汽車一輛。債務人曾於消費者債務清理條例施行前，與
    各債權銀行就無擔保債務成立協商，約定每月償還16,876元
    ，共分240期。 債務人僅係一般消費者，未曾從事營業，業
    據提出債權人清冊、債務人之財產及收入狀況說明書、戶籍
    謄本、財政部台灣國稅局95年、96年度綜合所得稅各類所得
    資料清單、財政部台灣省國稅財產歸屬資料清單、財團法人
    金融聯合徵信中心當事人查詢個人資料（信用報告）、勞工
    保險被投保人資料表、協議書、無擔保債務還款協議書，堪
    認債務人確已達不能清償債務或有不能清償之虞之程度。
四、按債務人對於金融機構因消費借貸、自用住宅借款、信用卡
    或現金卡契約而負債務，在聲請更生或清算前，應提出債權
    人清冊，以書面向最大債權金融機構請求協商債務清償方案
    ，並表明共同協商之意旨。債務人與金融機構協商成立者，
    不得聲請更生或清算。但因不可歸責於己之事由，致履行顯
    有重大困難者，不在此限，消費者債務清理條例第151條第1
    、5項定有明文。 債務人雖曾於消費者債務清理條例施行前
    與各債權銀行就無擔保債務成立協商，約定每月償還16,876
    元，共分240期，然債務人每月收入15,000元， 已不足每月
    協商金額。債務人主張其係因不可歸責於己之事由，致履行
    上開協議顯有重大困難，堪予採信。
五、綜上所述，債務人僅係一般消費者，未曾從事營業，其已達
    不能清償債務或有不能清償之虞之程度，其中無擔保或無優
    先權之債務， 在1,200萬元以下，之前雖與各債權銀行達成
    協議，但因不可歸責於己之事由，致履行上開協議顯有重大
    困難，且未經法院裁定開始清算程序或宣告破產，又查無消
    費者債務清理條例第6條第3項、 第8條或第46條各款所定駁
    回更生聲請之事由存在，則債務人聲請更生，應屬有據，爰
    裁定如主文。
中    華    民    國    98    年    6     月    4     日
                          臺灣臺南地方法院民事第一庭
                                法  官  王 獻 楠
上為正本，係照原本作成。
本裁定不得抗告。
中    華    民    國    98    年    6     月    4     日
                                書記官  李 靜 怡


司法院資訊處製作；財團法人民間司法改革基金會備份。
